# 求助陈版主-快递费按全额还是净额确认收入

提问人：yy123 时间：2019-08-01 16:26:14
陈版主，您好！
案例背景：为客户用快递发货，向客户收取的快递费高于实际支付给快递公司的费用。是按照净额确认收入吗？发票流正常要求快递公司开，我们全额开给客户。对吗？

回答人：chenyiwei
如果快递服务商是本企业自主选择的，与快递服务商的价格谈判也是本企业独立进行（客户未参与），则对这部分快递服务费，本企业应采用总额法确认收入，同时确认销售费用。可参考《计学撮要 2011 》P141～ 146 对 CIF条款下是否按总额法确认收入的讨论。

提问人：liuliang1987 时间：2019-11-26 06:30:11
运费这部分可否计入成本？价外费用作为收入，匹配原则

回答人：chenyiwei
新准则下考虑运输作为单项履约义务，运费可以计入成本。原准则下习惯上计入销售费用。